臺灣高等法院刑事判決
110年度上易字第1223號
上  訴  人  
即  被  告  黃銘偉




上列上訴人即被告因竊盜案件，不服臺灣桃園地方法院110年度
審易字第27號，中華民國110年4月12日第一審判決(起訴案號：
臺灣桃園地方檢察署109年度偵字第22083號)，提起上訴，本院
判決如下：
    主  文
上訴駁回。
    事實及理由
一、經本院審理結果，認第一審以上訴人即被告黃銘偉（下稱被
    告）犯刑法第28條、第321條第1項第2款、第3款之共同攜帶
    兇器毀越安全設備竊盜罪，累犯，判處有期徒刑7月，未扣
    案之犯罪所得新臺幣4,500元沒收或追徵等旨，認事用法及
    量刑均無不當，宣告沒收亦合於規定，應予維持，並引用第
    一審判決書記載之事實、證據及理由（如附件）。
二、被告上訴意旨略以：原判決認定之兇器並未扣案，僅依監視
    器所拍攝即認定係金屬製品，材質堅硬銳利，實難苟同，殊
    不知坊間有所謂道具、仿真，外觀上亦是晶亮，然實際上質
    輕，毫無殺傷力。況利剪係同案被告盧德方交付予伊，伊僅
    拿在手上從未使用，原審以上開罪名相繩，被告難以甘服。
    又被告係交友不慎，並非企圖狡辯脫罪，而是深知悔悟，並
    願意賠償被害人，請考量被告犯罪之動機及犯案後態度，從
    輕量刑。 
三、經查：
(一)本案被害人邱碧霞遭竊之倉庫架設有監視器，自監視器翻拍
    畫面可見有一人持尖銳工具在鐵門觀看等情，此有卷內編號
    10之監視器翻拍照片在卷可查(見偵卷第69頁)。
(二)被告於警詢時就上開照片所示供稱：是盧德方拿利剪給我，
    叫我去另一側小鐵門看看能否開啟，但該處小鐵門打不開；
    亦稱：我所持利剪是盧德方拿給我的，說是要剪電纜線用的
    ，該利剪我還給盧德方等情(見偵卷第8至9頁)。嗣於偵查中
    亦供稱：盧德方拿給我，說要我剪樹枝，因為去後門要從田
    走過去有樹枝，他拿給我，說不好走就剪一剪等語(見偵卷
    第122頁)。被告於原審審理時，就原判決認定之事實為認罪
    陳述(見原審卷第177頁)，並提出自白狀在卷可查(見原審卷
    第163至167頁)，可證被告在被害人遭竊倉庫，確因盧德方
    交付而手持利剪1支，該剪刀可用以剪電纜線或剪樹枝，顯
    見並非仿真無殺傷力之道具，而是金屬製品，為質地堅硬、
    銳利、自可以此擊、刺，而具有加害人之生命、身體，客觀
    上即具危險性，當屬兇器無疑。被告此部分上訴理由難認可
    採。
(三)次按刑法第321條第1項第3款之攜帶兇器竊盜罪，係以行為
    人攜帶兇器竊盜為其加重條件，此所謂兇器，其種類並無限
    制，凡客觀上足對人之生命、身體、安全構成威脅，具有危
    險性之兇器均屬之，且祇須行竊時攜帶此種具有危險性之兇
    器為已足，並不以攜帶之初有行兇之意圖為必要，最高法院
    79年度台上字第5253號判決意旨可參，依被告前開供述及其
    於原審所稱「下車盧德方拿給我，他叫我先拿著，我就拿著
    ‥」(見原審卷第144頁)，可知該利剪是被告與盧德方抵達上
    開竊盜現場，下車時由盧德方交付被告持有，盧德方係為方
    便被告竊盜之用而交付，縱被告攜帶之初並無行兇之意圖，
    且行竊時亦未加以使用，是被告本件於行竊時攜帶兇器之行
    為堪以認定。被告此部分上訴亦非可取。
四、被告請求從輕量刑：
　　惟按量刑輕重，係屬法院得依職權裁量之事項，苟其量刑已
    以行為人之責任為基礎，並斟酌刑法第57條各款所列情狀，
    而未逾越法定刑度或有濫用權限情事，即不得任意指為違法
    （最高法院75年台上字第7033號、98年度台上字第5002號判
    決意旨參照）。本件原判決就被告犯上開之罪量刑時，已就
    刑法第57條各款事由詳為審酌並敘明理由，既未逾越法定刑
    度，亦無濫用裁量之權限，原審就被告所犯上開二罪，所量
    處之刑尚屬適法，無違比例原則，並無顯然失出或有失衡平
    之情，要難指為違法。又查被告於原審為認罪陳述，於本院
    準備程序時否認犯竊盜罪，辯稱：只是好心載盧德方到現場
    ，沒有犯罪的意思云云，經提示上開自白狀後始承認犯普通
    竊盜罪，惟仍否認該當刑法第321條第1項第2款、第3款竊盜
    加重條件(見本院卷第64、66頁)，又雖稱要賠償告訴人損失
    ，惟迄本院言詞辯論終結前，並無任何賠償或達成和解之事
    證資料可按，實難認被告有任何原審未審酌之量刑事由，且
    被告本案構成累犯，經原審裁量認應加重其刑，且有上述竊
    盜罪加重條件，原判決判處有期徒刑7月，已屬低度量刑，
    並無量刑失出失入之情形。
五、綜上所述，被告本件上訴顯係徒憑己見，就原審量刑之適法
    職權行使及原審已詳予說明之事項，漫事指摘，均不足採，
    是被告本件上訴核無理由，應予駁回。
六、被告經合法傳喚，無正當理由不到庭，爰不待其陳述逕行判
    決。
據上論結，應依刑事訴訟法第373條、第368條、第371條，判決
如主文。
本案經檢察官吳佳美提起公訴，檢察官劉成焜到庭執行職務。
中　　華　　民　　國　　110 　年　　9 　　月　　14　　日
                  刑事第十三庭  審判長法　官  洪于智
                                      法　官  黃玉婷
                                      法　官  黃惠敏
以上正本證明與原本無異。
不得上訴。
                                      書記官  吳錫欽
中　　華　　民　　國　　110 　年　　9 　　月　　14　　日